臺灣高等法院民事裁定
110年度抗字第694號
抗 告 人  張進興  

上列抗告人因與相對人范倚瑄等間撤銷假扣押事件，對於中華民
國110年2月23日臺灣新北地方法院109年度事聲字第125號裁定提
起抗告，本院裁定如下：
    主      文
抗告駁回。
抗告費用由抗告人負擔。
    理      由
一、相對人聲請意旨略以：伊因與抗告人間債務糾紛，聲請對抗
    告人假扣押，經原法院103年度司裁全字第462號裁定（下稱
    系爭假扣押裁定）命伊供擔保後得為假扣押。嗣伊提起本案
    訴訟請求抗告人履行契約，經原法院103年度重訴字第875號
    、本院104年度重上字第1142號、最高法院109年台上字第28
    9號判決駁回（下合稱本案訴訟），爰聲請撤銷系爭假扣押
    裁定等語。原法院司法事務官認相對人聲請有理由，以109
    年度司全聲字第34號裁定准許，抗告人對此聲明異議，經原
    裁定駁回其異議。
二、抗告意旨略以：相對人就系爭假扣押裁定所繳納擔保金應用
    於賠償伊，不得因伊於本案訴訟委任律師受相對人收買，同
    意相對人於本案訴訟為訴之變更並追加第三人徐進宗為備位
    原告，致伊本應勝訴，卻就備位原告徐進宗部分受敗訴判決
    ，而免除相對人賠償責任。伊不同意相對人領回擔保金，原
    裁定實有違誤，爰提起抗告，聲明廢棄原裁定等語。　　
三、按假扣押之裁定，債權人得聲請撤銷之，民事訴訟法第530
    條第3項定有明文。蓋假扣押制度，旨在保全債權人將來之
    強制執行，若債權人嗣願意拋棄假扣押之利益，債務人原遭
    假扣押之財產即得免續受假扣押執行，對債務人有利而無害
    ，即應許債權人得隨時聲請撤銷假扣押裁定，俾免債務人受
    無謂之拘束。又債權人聲請撤銷假扣押裁定，乃宣示其不願
    准為假扣押裁定存在，依民事訴訟法第530條第3項規定，撤
    銷不需具任何理由。
四、經查，相對人前為保全其對於抗告人之請求，向原法院聲請
    對抗告人為假扣押裁定，經原法院司法事務官以系爭假扣押
    裁定准許，抗告人不服，提出異議，復經原法院以103年度
    事聲字第188號裁定駁回異議確定，業據本院依職權調閱上
    開案卷查明屬實，依前開說明，相對人依民事訴訟法第530
    條第3項規定聲請撤銷系爭假扣押裁定，乃使抗告人原遭假
    扣押之財產得以免續受假扣押執行，對抗告人有利而無害，
    相對人不需附任何理由，是原法院依相對人之聲請撤銷假扣
    押裁定，於法並無不合。又原裁定僅撤銷假扣押裁定，未涉
    及提存物返還之准駁，則抗告人以原裁定准予相對人以撤銷
    假扣押為手段取回擔保金，藉此免除相對人之賠償責任，其
    不同意相對人領回擔保金云云，容有誤認，其據此提起本件
    抗告，指摘原裁定不當，聲明廢棄，為無理由，應予駁回。
五、據上論結，本件抗告為無理由，爰裁定如主文。 　
中　　華　　民　　國　　110 　年　　9 　　月　　28　　日
                  民事第四庭
                        審判長法  官  傅中樂
                              法  官  汪曉君
                              法  官  管靜怡
正本係照原本作成。
本裁定除以適用法規顯有錯誤為理由外，不得再抗告。如提起再
抗告，應於收受送達後10日內委任律師為代理人向本院提出再抗
告狀。並繳納再抗告費新臺幣１千元。
中　　華　　民　　國　　110 　年　　9 　　月　　28　　日

　　　　　　　　　　　　　    書記官  蕭進忠